臺灣高等法院臺中分院刑事判決　　　　　　　　　　九十年度上訴字第一五三八號
　　上　訴　人
　　即　被　告　己○○
　　指定辯護人　本院公設辯護人　甲○○
　　上　訴　人
　　即　被　告　戊○○
右上訴人因違反槍砲彈藥刀械管制條例等案件，不服臺灣彰化地方法院八十九年度訴
字第九二一號中華民國九十年五月一日第一審判決（起訴案號：臺灣彰化地方法院檢
察署八十九年度偵字第三一五六號、第四一三０號、第四五０八號、八十九年度偵緝
字第一七六號、第一七七號，移送併辦案號：九十年度偵字第七二０號），提起上訴
，本院判決如左：
    主      文
原判決關於己○○、戊○○部分撤銷。
己○○連續未經許可製造可發射子彈具有殺傷力之槍枝，累犯，處有期徒刑伍年拾月
，併科罰金新台幣拾陸萬元，罰金如易服勞役，以新台幣玖佰元即銀元參佰元折算壹
日，扣案之可發射子彈具有殺傷力之槍枝貳枝（槍枝管制編號：0000000000、000000
0000）、仿半自動手槍製造之玩具手槍金屬槍身壹枝（不具殺傷力、槍枝管制編號：
0000000000）均沒收。
戊○○共同連續攜帶兇器毀壞門扇竊盜，處有期徒刑壹年肆月，扣案之錀匙壹支沒收
；又收受贓物，處有期徒刑肆月。應執行有期徒刑壹年陸月，扣案之錀匙壹支沒收。
    事      實
一、己○○曾於民國八十三年間，因竊盜案件，經台灣彰化地方法院判處有期徒刑七
    月確定，甫於八十七年六月五日執行完畢，竟不知悔改，於八十九年二、三月間
    ，在彰化縣大村鄉一玩具模型店，購得仿colt廠轉輪手槍製造之金屬玩具轉輪手
    槍一枝（槍枝管制編號：0000000000）、仿半自動手槍製造之玩具手槍金屬槍身
    一枝（槍枝管制編號：0000000000）及仿SIGSAUER廠 P220 型半自動手槍製造之
    玩具槍一枝（槍枝管制編號：0000000000）後，自同年三月間某日起，基於概括
    之犯意，未經許可，連續在彰化縣福興鄉○○村○○街六十二號友人張振昌（業
    經原審判決無罪確定）之住處，以張振昌上開住處之改造槍械工具一批，將上開
    仿COLT廠轉輪手槍製造之金屬玩具手槍之金屬槍管及轉輪彈倉車通，並將仿SIGS
    AUER廠P220型半自動手槍製造之玩具槍換裝車通之金屬槍管，改造成機械性能良
　　好、具殺傷力之槍枝二枝後，復無故持有之。嗣於八十九年四月十八日下午六時
    許，在張振昌上開住處查獲改造槍械工具一批，隨後被告帶同警方至彰化縣芳苑
    鄉○○村○○路蘆筍園內起出己○○所有仿COLT廠轉輪手槍製造之可發射子彈具
    殺傷力之改造槍枝一枝（槍枝管制編號：0000000000）、仿半自動手槍製造之玩
    具手槍金屬槍身一枝（不具殺傷力，槍枝管制編號：0000000000）；又於八十九
    年五月三日下午五時許，己○○復帶同警方前往彰化縣芳苑鄉○○村○○路旁農
    田，起出己○○藏置該處之仿SIGSAUER廠P220型半自動手槍製造之可發射子彈具
    殺傷力之改造槍枝一枝（槍枝管制編號：0000000000）、改造子彈一顆及玩具槍
    金屬彈殼四顆（均不具殺傷力）。
二、戊○○意圖為自己不法之所有，並基於概括犯意：(一)先於八十九年二月五日十二
    時許，在彰化縣和美鎮○○里○○路七十四巷十七號前，以其自備之鑰匙開啟機
    車電門之方式，竊取謝秀霞所有之車號ＫＰＫ－七六九號重型機車，得手後供己
    騎用。嗣於八十九年二月十二日上午十時許，戊○○騎乘該機車，行經彰化縣伸
    港鄉○○村○○路旁時，為警查獲，並扣得其所有供行竊所用之鑰匙一支；(二)戊○○與己○○（己○○竊盜部分由檢察官移併另案審理）基於共同犯意之聯絡，
    於八十九年三月五日晚上十一、十二時許，由己○○駕駛一部其所竊得之ＰＬ－
    一八一六號自用小客車載同戊○○，前往彰化縣伸港鄉○○村○○路一六六巷九
    號曾崇德所經營之大復企業社，持客觀上足對人之生命、身體安全構成威脅，具
    有危險性之兇器鐵剪一支，剪開該處鐵捲門，進入屋內共同竊取不銹鋼帶約六十
    餘卷（重約八公噸），二人隨即將所竊得之不銹鋼載至台中縣梧棲鎮一處資源回
    收場，以新台幣（下同）八、九萬元之代價出售後，由戊○○取得三萬元之贓款
    ，其餘贓款則由己○○花用殆盡；(三)戊○○再於八十九年三月十二日凌晨二時許
    ，在彰化縣和美鎮○○路○段六六一號前，見丙○○所有之車號ＩＭＭ－四九二
    號重型機車放置該處，即以著手竊取供己騎用。嗣於八十九年三月十四日十二時
    四十分許，在彰化縣和美鎮○○路二六九巷二號為警查獲；(四)戊○○復於八十九
    年三月三十日下午六時許，在台中縣梧棲鎮○○里○○路○段大排水溝南側三百
    公尺處，見乙○○所有之車號ＪＢＷ－三六八號機車鑰匙未取下，即竊取該機車
    ，並將該機車騎走，得逞後供己騎用。嗣於八十九年六月十一日晚上八時二十五
    分許，戊○○騎乘該部竊得之機車行經彰化縣線西鄉○○路二０三號前時，為警
    查獲。
三、戊○○明知己○○於八十九年三月五日所駕駛前往竊取大復企業社所有之不銹鋼
    之車號ＰＬ－一八一六號之自小客車係屬贓車（該車為林錦亨所有，於八十九年
    三月四日上午七時許，在彰化縣和美鎮○○路三之一號前為己○○所竊取），竟
    仍於八十九年三月八日上午，在彰化縣伸港鄉○○路福安宮，向綽號「黑人」之
    己○○借得使用。嗣於八十九年三月十一日十七時十五分許，戊○○駕駛該部車
    號ＰＬ－一八一六號之自用小客車，在彰化縣和美鎮○○路與倡和街口，為警查
    獲。
四、案經彰化縣警察局和美分局及鹿港分局報請台灣彰化地方法院檢察署檢察官偵查
    起訴暨移送併辦。
    理      由
一、訊據上訴人即被告己○○矢口否認有改造玩具槍之犯行，並辯稱：伊持有的槍枝
    是玩具槍，連裝子彈都不能，不具殺傷力，伊並未改造玩具槍，槍管是伊向朋友
    拿來換裝上去的，車通也是朋友車通的云云。經查：(1)被告己○○右揭改造槍枝
    之事實，迭據被告己○○於警訊、偵查中及原審坦承不諱；(2)扣案之槍枝三支經
    送內政部警政署刑事警察局鑑定結果，其中改造槍枝一枝（槍枝管制編號：0000
    000000）認係以仿COLT廠轉輪手槍製造之金屬玩具轉輪手槍將其金屬槍管及轉輪
    彈倉車通改造而成，機械性能良好，認具殺傷力；改造手槍槍身一枝（槍枝管制
    編號0000000000）係仿半自動手槍製造之玩具槍金屬槍身；另改造槍枝一枝（槍
    枝管制編號：0000000000）係仿SIGSAUER廠P220型半自動手槍製造之玩具槍（FS
    9910）換裝車通之金屬槍管改造而成，滑套及槍身握把為金屬材質，其擊發機械
　　正常，具發射子彈功能，認具殺傷力，此有內政部警政署刑事警察局八十九年四
    月二十五日刑鑑字第五０七九０號、八十九年五月十六日刑鑑字第六０六九０號
    鑑驗通知書二紙附於偵查卷可稽；(3)被告於本院審理時雖辯稱上開槍枝並未具殺
    傷力，且係朋友所改造改造云云，然上開二支槍枝（管制編號：0000000000、00
    00000000）確實具有殺傷力已如前述，故被告上開辯詞，顯係事後卸責之詞不足
    採信。此外復有被告用以改造槍械之工具一批扣案可資佐證，被告己○○上開犯
    行應堪予認定。
二、訊據上訴人即被告戊○○對於右揭事實欄二所載(一)、(二)、(四)之竊盜犯行坦承不諱
    ，惟矢口否認涉有何右揭事實欄二所載(三)之竊盜犯行及事實欄三之收受贓物之犯
    行，並辯稱：車牌號碼ＩＭＭ－四九二號機車放在公墓很久了，且車上積滿了灰
    塵，伊以為那是人家不要的，所以才將機車牽來整理使用；而該部車號ＰＬ－一
    八一六號自用小客車係伊向己○○借得，伊並不知該車係贓車云云。惟查：(1)右
    揭事實業據被害人曾崇德、謝秀霞、乙○○、丙○○、林錦亨指述甚詳，並有查
    詢車輛認可資料、照片及贓物認領保管單在卷可稽；(2)被告戊○○於台灣彰化地
    方法院檢察署八十九年度偵字第二一四三號李武偉、楊宗憲涉嫌竊盜案件偵查中
    業已坦承竊取被害人丙○○所有ＩＭＭ－四九二號機車（參見該偵查卷第四三頁
    背面），而上開機車係放置於被害人住處前而於八十九年三月十二日始遭竊等情
    ，業經被害人丙○○到庭指述明確在卷，揆之被告於同年月十四日騎乘上開機車
    為警查獲，距該機車失竊僅有二日，該機車應無放置已久積滿灰塵致被告戊○○
    誤認為他人所棄置之可能，故被告戊○○於事後翻異前詞，否認竊取上開機車，
    顯係卸責之詞，不足採信。(3)被告己○○於偵查中即供稱：戊○○知道車號ＰＬ
    －一八一六號之自用小客車係贓車，因我不要了，戊○○即表示要開走等語（參
    見八十九年度偵字第二○八九號卷宗第六十九頁背面），且被告戊○○為警查獲
    時並非以鑰匙正常啟動上開汽車，而係以剪刀充當鑰匙啟動，故被告戊○○辯稱
    不知上開汽車係被告己○○所竊得之贓車云云，與常情不符，所辯顯係事後卸責
    之詞，被告己○○事後改稱被告戊○○並不知該車為贓車云云，亦屬迴護之詞，
    均不足採信，此外並有扣案被告戊○○所有並供竊盜所用之鑰匙一支可資佐證，
    本件事證已臻明確，被告戊○○上開犯行堪以認定。
三、核被告己○○所為，係犯槍砲彈藥刀械管制條例第十一條第一項之未經許可製造
    可發射子彈具有殺傷力之槍枝罪；核被告戊○○如事實欄二所載(一)、(三)、(四)所為
    ，係犯刑法第三百二十條之普通竊盜罪；如事實欄二所載(二)部分，係犯同法第三
    百二十一條第一項第二款、第三款加重竊盜罪；如事實欄三部分，係犯同法第三
    百四十九條第一項之收受贓物罪。被告己○○改造槍枝復持有之，其持有之低度
    行為，已為製造之高度行為所吸收，不另論罪。被告戊○○與己○○二人就事實
    欄二所載(二)犯行，有犯意之聯絡及行為之分擔，為共同正犯。又被告己○○先後
    二次改造玩具手槍行為，時間緊接，所犯為構成要件同一之罪名，顯係基於概括
    之犯意反覆為之，應依連續犯從一重處斷，並依法加重其刑；被告戊○○先後多
    次竊盜犯行，時間緊接，所犯構成要件同一之罪，顯係基於概括之犯意反覆為之
    ，應依連續犯從一重論以刑法第三百二十一條第一項第二款、第三款之加重竊盜
    罪，並依法加重其刑。被告戊○○就上開加重竊盜及收受贓物犯行間，犯意各別
    ，行為亦殊，應分論併罰。又被告己○○曾於八十三年間，因竊盜案件，經法院
    判處有期徒刑七月確定，甫於八十七年六月五日執行完畢，此有台灣彰化地方法
    院檢察署刑案資料查註紀錄表在卷可稽，其於受有期徒刑執行完畢五年以內再犯
    有期徒刑以上之本罪，為累犯，應依法遞加重其刑。檢察官於原審移送併辦如事
    實欄二所載(三)之被告竊盜部分，與起訴部分有裁判上一罪之關係，本院自得併予
    審理。
四、原審判決認事用法固非無見，惟查：(1)原判決理由，就被告戊○○坦承之犯罪事
    實二(一)、(二)、(四)，誤載為「犯罪事實二之(一)至(三)」，被告戊○○否認之犯罪事實
    二(三)，誤載為「犯罪事實二之(四)」；(2)原判決理由論罪部分，被告戊○○所犯普
    通竊盜罪之事實應為事實二(一)、(三)、(四)部分，誤載為「事實二之(二)至(四)部分」，
    所犯加重竊盜罪之事實應為事實二(二)部分，誤載為「事實二之(一)部分」；(3)判決
    理由漏未敘明被告己○○持有槍械之低度行為，為製造之高度行為所吸收，不另
    論罪；(4)檢察官移送如事實欄二(三)被告戊○○竊盜犯行，漏未敘明得以併為審理
    之理由；(5)扣案之改造槍械工具一批，迭經被告己○○於警訊及本院審理時供稱
    係警方於友人張振昌住處所查獲，並否認為其所有，經本院查無證據足資證明上
    開工具確屬被告己○○所有，原審誤認為被告己○○所有而併予宣告沒收，均有
    不當。被告己○○上訴意旨空言否認有製造槍械之犯行；被告戊○○上訴意旨否
    認有事實欄二(三)竊盜犯行及事實欄三所示之收受贓物犯行，雖均無理由，然原審
    判決既有上開可議之處，自應由本院撤銷改判。爰審酌被告己○○、戊○○二人
    犯罪之動機、目的、手段、所生危害與犯罪後之態度等一切情狀，分別量處如主
    文所示之刑，並就被告己○○所處罰金部分諭知易服勞役之折算標準及就被告戊○○部分定其應執行之刑，以示懲儆。扣案之可發射子彈具有殺傷力之槍枝二枝
    （槍枝管制編號：0000000000、0000000000）均係違禁物，應予宣告沒收。扣案
    之仿半自動手槍製造之玩具手槍金屬槍身一枝（不具殺傷力，槍枝管制編號：0
    000000000 ），係被告己○○所有供改造槍枝所用之物；扣案之錀匙一支係被告
    戊○○所有，且係供竊盜所用之物，均應予宣告沒收。末查，(1)扣案之不具殺傷
    力之改造子彈一顆及玩具槍金屬彈殼四顆，並非違禁物，且亦無法證明為供被告
    己○○改造槍枝所用之物；(2)扣案之改造槍械工具一批，被告己○○於警訊中及
    本院審理時供稱係警方於友人張振昌住處所查獲，並否認為其所有，且經本院查
    無證據足資證明上開工具確屬被告己○○所有；(3)另扣案之磨利起子一支、自製
    起子三支及剪刀一支，並無證據足資證明為被告戊○○均供犯罪所用之物，故均
    不併予宣告沒收，附此敘明。另被告己○○係犯槍砲彈藥刀械管制條例第十一條
    第一項之罪，依同條例第十九條第一項規定，於刑之執行完畢或赦免後，令入勞
    動場所強制工作三年，原審依司法院大法官會議第四七一號解釋意旨，審酌被告
    改造槍枝係初犯，於科處徒刑及罰金外，再宣付強制工作三年之處分，顯與被告
    之犯行輕重暨其社會危害性有失衡平，衡諸比例原則，未予宣告強制工作，經核
    無不當，且上開第十九條第一項規定，業於九十年十一月十四日公佈廢止，本院
    自毋庸再予審酌適用，併此明。
據上論結，應依刑事訴訟法第三百六十九條第一項前段、第三百六十四條、第二百九
十九條第一項前段、槍砲彈藥刀械管制條例第十一條第一項，刑法第十一條前段、刑
法第三百二十一條第一項第二款、第三款、第三百四十九條第一項、第二十八條、第
五十六條、第四十七條、第五十一條第五款、第四十二條第二項、第三十八條第一項
第一款、第二款，罰金罰鍰提高標準條例第一條前段、第二條，現行法規所定貨幣單
位折算新臺幣條例第二條，判決如主文。
本案經檢察官丁○○到庭執行職務。
中      華      民      國　    九十一     年     一      月     三 　　日
                                臺灣高等法院臺中分院刑事第八庭
                                      審判長法  官  羅　得　村
                                            法　官  陳　賢　慧
                                            法　官  陳  毓  秀
右正本證明與原本無異。
被告己○○得上訴。
被告戊○○不得上訴
如不服本判決應於收受送達後十日內向本院提出上訴書狀，其未敘述上訴之理由者並
得於提起上訴後十日內向本院補提理由書（均須按他造當事人之人數附繕本）。
                                            書記官  吳　宗  玲
中      華      民      國　    九十一     年     一      月     四 　　日
附錄論罪科刑主要法條：
槍砲彈藥刀械管制條例第十一條第一項
未經許可，製造、販賣或運輸第四條第一款所稱其他可發射金屬或子彈具有殺傷力之
各式槍砲者，處五年以上有期徒刑，併科新臺幣一千萬元以下罰金。
刑法第三百二十一條第一項第二款；第三款
犯竊盜罪而有左列情形之一者，處六月以上五年以下有期徒刑：
一、於夜間侵入住宅或有人居住之建築物、船艦或隱匿其內而犯之者。
二、毀越門扇、牆垣或其他安全設備而犯之者。
三、攜帶兇器而犯之者。
四、結夥三人以上而犯之者。
五、乘火災、水災或其他災害之際而犯之者。
六、在車站或埠頭而犯之者。
前項之未遂犯罰之。
刑法第三百四十九條第一項
收受贓物者，處三年以下有期徒刑、拘役或五百元以下罰金。
                                        　　　　　　　　　　　　　　　　Ｋ
